臺灣新竹地方法院刑事判決　　　　　 100年度交簡上字第15號
上　訴　人
即　被　告　陳寶琳
上列上訴人即被告因公共危險案件，不服本院竹北簡易庭中華民
國100 年2 月25日100 年度竹北交簡字第99號第一審簡易判決（
聲請簡易判決處刑書案號：100 年度偵字第447 號），提起上訴
，本院管轄之第二審合議庭判決如下：
    主  文
上訴駁回。
陳寶琳緩刑貳年。
    事  實
一、陳寶琳前因公共危險案件，經本院以93年度竹北交簡字第30
    2 號判決判處罰金新臺幣14,000元確定（未構成累犯）。詎
    猶不知悔改，明知酒後不能安全駕駛動力交通工具者，不得
    駕駛，竟於民國99年12月25日19時起至同日20時許，在新竹
    縣竹北市○○街167 號飲酒，已達不能安全駕駛動力交通工
    具之程度，猶於同日20時20分許，騎乘車號FG9-079 號重型
    機車上路，旋於同日20時26分許，行至新竹縣竹北市○○街
    18號前時，因酒醉注意力及控制力減弱，不慎自行失控摔車
    倒地。經警帶至醫院，於同日22時1 分許抽血檢驗結果，血
    中酒精濃度仍達每公合358.1 毫克（換算成呼氣中酒精濃度
    約每公升1.79毫克），而查悉上情。
二、案經新竹縣警察局竹北分局報請臺灣新竹地方法院檢察署檢
    察官偵查後聲請簡易判決處刑。
    理  由
一、證據能力部分：
  (一)本件被告之供述，被告並未主張係以不正方法取得自白或筆
    錄記載與實際所述不符合之情形而無證據能力，足認被告警
    詢、偵查中之自白，屬出於自由意識之陳述，無何任意性之
    瑕疵可指，應具有證據能力。
  (二)按被告以外之人於審判外之言詞或書面陳述，除法律有規定
    者外，不得作為證據。被告以外之人於審判外之陳述，雖不
    符刑事訴訟法第159 條之1 至第159 條之4 之規定，而經當
    事人於審判程序同意作為證據，法院審酌該言詞陳述或書面
    陳述作成時之情況，認為適當者，亦得為證據；當事人、代
    理人或辯護人於法院調查證據時，知有第159 條第1 項不得
    為證據之情形，而未於言詞辯論終結前聲明異議者，視為有
    前項之同意，刑事訴訟法第159 條第1 項、第159 條之5 分
    別定有明文。經查本件被告以外之供述證據及卷內以其記載
    為內容之文書證據，雖屬被告以外之人於審判外之言詞陳述
    ，惟被告未於本院言詞辯論終結前就相關證據無證據能力，
    聲明異議，依上開規定，即視為同意於審判程序作為證據，
    復經本院審酌陳述作成時之情況，認為適當，而得作為本件
    之證據。
  (三)本件其餘非供述證據被告並未於本院言詞辯論終結前表示無
    證據能力，復查其取得過程亦無何明顯瑕疵，而認均具證據
    能力。
二、認定犯罪構成要件事實所憑之證據及理由：
    訊據上訴人即被告陳寶琳固坦承於上揭時、地飲酒後為警查
    獲，及抽血檢驗結果，血中酒精濃度達每公合358.1 毫克（
    換算成呼氣中酒精濃度約每公升1.79毫克）之事實，惟於本
    院行準備程序、審理時矢口否認有何公共危險之犯行，辯稱
    ：伊當時沒有騎機車，當天因為伊喝酒，所以係牽機車，但
    因為機車重又有下雨，所以才會摔倒在地上云云。經查：
  (一)被告於99年12月25日19時起至同日20時許，在新竹縣竹北市
    ○○街167 號飲酒，復於同日20時26分，在新竹縣竹北市○
    ○街18號前時，摔倒在地，其所使用車號FG9-079 號重型機
    車亦倒在該處路面，經警到場處理並送被告就醫後，抽血檢
    驗結果，血中酒精濃度達每公合358.1 毫克（換算成呼氣中
    酒精濃度約每公升1.79毫克）等事實，業據被告於警詢、偵
    查及本院行準備程序、審理中供承在卷（見100 年度偵字第
    447 號卷第6 頁至第8 頁、第30頁至第31頁、本院卷第10頁
    至第12頁、第23頁至第23頁背面），並有東元綜合醫院生化
    檢查檢驗報告單、道路交通事故現場圖、刑法第185 條之3
    案件測試觀察紀錄表、汽車駕駛人酒後生理協調平衡檢測紀
    錄表、新竹縣警察局舉發違反道路交通管理事件通知單、現
    場照片在卷可稽（見100 年度偵字第447 號卷第11頁、第13
    頁至第16頁、第21頁至第23頁），此部分事實堪以認定。
  (二)被告於本院行準備程序、審理中雖否認有飲酒後騎乘機車之
    行為，並以前詞置辯。惟查：被告酒後騎乘機車摔倒之事實
    ，業據被告於警詢時供稱：當天我是騎著車號FG9-079 號重
    型機車沿竹北市○○街由西往東方向直線行駛，準備要回家
    ，至車禍地點路口自己摔倒在地等語（見100 年度偵字第44
    7 號卷第7 頁）；又於偵查中供承：當天17、18時許我在新
    竹縣竹北市○○街167 號喝米酒，喝到當天20時要回家，騎
    回家的途中跌倒受傷等語（見100 年度偵字第447 號卷第30
    頁）。而證人曹素鳳於警詢中證述稱：99年12月25日20時30
    分許，我在新竹縣竹北市○○街18號家裡1 樓客廳看電視，
    聽到有撞擊的聲音順勢轉頭看外面時，看到1 個男子騎著1
    輛紅色車號FG9-079 號重型機車摔倒在我家門口，當天視線
    很清楚，我看到機車騎士自摔，他是從建國街直行，沒有看
    到機車騎士與其他車輛發生碰撞等語明確（見100 年度偵字
    第447 號卷第9 頁至第10頁）。是依被告及證人曹素鳳上開
    供證情節，堪認被告於案發當日20時20分許，在新竹縣竹北
    市○○街167 號飲酒後，猶於同日20時20分許，騎乘車號FG
    9-079 號重型機車上路，旋於同日20時26分許，行至新竹縣
    竹北市○○街18號前時，因酒醉注意力及控制力減弱，不慎
    自行失控摔車倒地，經路人報警，為警到場處理並將被告送
    醫後，抽血檢驗結果，血中酒精濃度達每公合358.1 毫克（
    換算成呼氣中酒精濃度約每公升1.79毫克），是被告確有飲
    酒後騎乘機車之事實，至為明確。
  (三)又按刑法第185 條之3 規定所謂「不能安全駕駛」，係抽象
    危險犯，並不以發生具體危險為必要，對於呼氣酒精濃度已
    達每公升0.55毫克以上，肇事率為一般正常人之10倍，認為
    已達不能安全駕車之標準，此業經法務部88年5 月18日以法
    88檢字第001669號函告週知；而就醫學文獻所知，酒精對人
    體之影響程度，若以呼氣酒精濃度測試器測得之呼氣濃度達
    到每公升0.25毫克時，即會造成輕度協調功能降低；呼氣酒
    精濃度達每公升0. 5毫克時，反應較慢，感覺減低；達到每
    公升0.75毫克時，思考與個性行為均會改變；達到每公升1.
    0 毫克時，步態不穩，噁心嘔吐，精神混惑不清晰；達到每
    公升1.5 毫克時，說話不清楚，感覺喪失，視力模糊；達到
    每公升2.0 毫克時，體溫與血糖均降低，肌肉控制差，甚至
    會導致癲癇發作；達到每公升3.5 毫克時，則已經神智不清
    ，反射減低，甚至呼吸抑制等情，亦經行政院國軍退除役官
    兵輔導委員會臺北榮民總醫院88年8 月5 日（88）北總內字
    第26868 號函示明確。本件被告為警查獲後，經抽血檢驗結
    果換算成呼氣酒精濃度達每公升1.79毫克程度，依照上開說
    明，其當時至少屬於「中度中毒」症狀，並參以被告為警查
    獲時係摔倒在地，且查獲、測試或訊問過程，被告有呆滯木
    僵、多話之情事（見前述刑法第185 條之3 案件測試觀察紀
    錄表「觀察結果」欄之記載），堪認被告已因服用酒類致影
    響注意力、反應力、操控力等，是被告酒後騎乘機車時應認
    已達不能安全駕駛動力交通工具之標準，其所為構成刑法第
    185 條之3 公共危險犯行，甚為明確。
  (四)綜上所述，被告所辯情詞，並非足採。本案事證明確，被告
    犯行洵堪認定。
三、核被告所為，係犯刑法第185 條之3 之不能安全駕駛動力交
    通工具罪。本件原審以被告犯行明確，依刑事訴訟法第449
    條第1 項前段、第3 項、第454 條第2 項，刑法第185 條之
    3 、第42條第3 項前段，刑法施行法第1 條之1 第1 項規定
    ，並審酌被告昔有1 次酒後駕駛之前科紀錄，明知酒精成分
    對人之意識能力具有不良影響，酒後駕車對一般往來之公眾
    及駕駛人自身皆具有高度危險性，既漠視自己安危，尤罔顧
    公眾安全，於服用酒類，酒後呼氣酒精濃度達每公升1.79毫
    克等一切情狀，量處罰金新臺幣60,000元。其認事用法及量
    刑均無不當，自應予維持，被告上訴猶執前詞否認犯罪，顯
    無理由，應予駁回。
四、末查，被告前雖曾因妨害風化案件，經判處有期徒刑3 月，
    於70年間執行完畢，嗣後並無其他犯罪受有期徒刑以上刑之
    宣告，有臺灣高等法院被告前案紀錄表在卷可按，又其前雖
    於93年間有酒後駕車公共危險之犯罪記錄，惟執行完畢後迄
    本案已逾7 年，且其一時失慮，致觸犯本件犯行，尚難認其
    於前案後未見悔悟，其經此偵、審程序後，應知所警惕而無
    再犯之虞，本院因認所宣告之刑以暫不執行為適當，爰依刑
    法第74條第1 項第2 款規定宣告緩刑2 年。
據上論斷，應依刑事訴訟法第455 條之1 第1 項、第3 項、第36
8 條，刑法第74條第1 項第2 款，判決如主文。
本案經檢察官黃慧倫到庭執行職務。
中    華    民    國   100    年    6     月    15    日
                  刑事第一庭  審判長法  官  陳健順
                                    法  官  林哲瑜
                                    法  官  朱美璘
以上正本證明與原本無異。
本件不得上訴。
中    華    民    國   100    年    6     月    15    日
                                    書記官  楊嘉惠
附錄本案論罪科刑法條：
中華民國刑法第185條之3
服用毒品、麻醉藥品、酒類或其他相類之物，不能安全駕駛動力
交通工具而駕駛者，處 1 年以下有期徒刑、拘役或科或併科 15
萬元以下罰金。